【裁判字號】    90,交聲更,3
【裁判日期】    901129
【裁判案由】    聲明異議
【裁判全文】
臺灣高雄地方法院刑事裁定                            九十年度交聲更字第三號
    原處分機關  高雄巿交通事件裁決所
    異  議  人  乙○○
    代  理  人  王肇屏
右列異議人因違反道路交通管理處罰條例案件，對於高雄市交通事件裁決所九十年二
月六日所為之處分（原處分：高市交裁字第車裁三二—二五五二號），聲明異議，本
院裁定後，異議人不服提起抗告，經台灣高等法院高雄分院於九十年五月二十八日以
九十年度交抗字第四六號撤銷原裁定，發回本院更審，本院裁定如左：
    主  文
異議駁回。
    理  由
一、本件異議意旨略以：異議人即受處分人於民國九十年二月十二日接獲高雄市通事
    件裁決所裁決書，指稱受處分人於八十八年九月十日，違反道路交通管理處罰條
    例第五十六條第一項第九款規定，並科以罰鍰新台幣（下同）一千二百元，惟前
    開裁決書並未明確記載受處分人違反前揭規定之時間及地點，且受處分人自認從
    未違反前揭規定，故原裁決機關應舉證證明受處分人有違反前揭規定之行為，爰
    依法提出異議等語。
二、按違反道路交通管理處罰條例之行為，由公路主管機關或由警察機關處罰，道路
    交通管理處罰條例第八條第一項定有明文；又按受處分人不服第八條主管機關所
    為之處罰得於接到裁決之翌日起二十日內向管轄地方法院聲明異議，道路交通管
    理條例第八十七條第一項亦規定明確。經查：本件異議人係於九十年二月十四日
    收受前開高雄市交通事件裁決所裁決書，有該裁決書送達回執聯影本在卷可證，
    而異議人於九十年三月二日向原處分機關聲明異議，有異議人所提交通違規聲明
    異議狀上高雄市交通裁決所收文字第（九０）一六三二號收文章可按，故本件異
    議人聲明異議，仍於法定期間內，自屬合法。又本件高雄市交通事件裁決所對違
    反道路交通管理事件不服裁決聲明異議案件移送書中記載，該案裁決書於九十年
    二月十九日送達於異議人，顯有誤會，容先敘明。
三、按汽車駕駛人停車時，停車時間、位置、方式、車種不依規定者，處新臺幣六百
    元以上一千二百元以下罰鍰，交通道路管理處罰條例第五十六條第一項第九款定
    有明文。本件代理人王肇屏對於駕駛異議人乙○○所有之車號ＹＫ—六二０六號
    自小客車，於八十八年九月十日十八時四十五分，在台灣省台東縣中山路旁停車
    ，為台東縣警察局交通警察隊所舉發，並於台東縣警察局（八八）東警刑交相字
    第二五五二（拖）號舉發違反道路交通管理事件通知單上簽名之事實固不否認，
    惟辯稱：「當時在現場就有繳錢。當時我是去台東玩，記得當時是停在屋簷下，
    沒有畫黃線」，「我不認為我們有錯，如果要拖吊應該那裡停放的車都要拖吊。
    當時又沒有照相舉發而且沒有告知我們違規原因。當時我們只是下車買一下東西
    。我們是外地到台東，對該地方不很熟」等語。經查：該自小客車於上揭時地因
    黃線停車（駕駛離座引擎熄火），遭台東縣警察局交通警察隊舉發，且收受通知
    者王肇屏已於其上簽名，有台東縣警察局（八八）東警刑交相字第二五五二（拖
    ）號舉發違反道路交通管理事件通知單影本附卷可稽。又查，證人甲○○即台東
    縣警察局交通警察隊警員甲○○至本院結證稱：「中山路有一個台東縣政府設立
    的停車場，所以在政府鼓勵民間設置停車場管理辦法中有明確規定，停車場周邊
    兩百公尺以內不得停車。中山路是從舊火車站那裡到正氣路之間都是黃線，禁止
    停車。其餘地方有停車格」，「（問：異議人表示為何僅拖吊他的車子，其他的
    車沒有被拖吊？）我們台東只有一輛拖吊車，而且拖吊場距離中山路所在市中心
    有七、八公里遠，所以拖吊一輛違規車往返須一個小時左右」等語。再查，該車
    遭拖吊後，移至台東縣警察局所屬拖吊場代為保管，後由車輛使用人王肇屏至拖
    吊場繳納拖吊費及保管費共六百元後，將該車取回，有台東縣警察局九十年八月
    八日九十東警交字第三０一五三號函及台東縣拖吊妨害交通違規汽車拖吊費、保
    管費統一第００七一四六號收據影本在卷足憑，卻無異議人已繳納罰鍰之相關證
    明，且異議人對於已經繳付罰鍰亦未能提出任何收據證明。末查，因八十八年七
    月一日起，違規罰單之罰款繳納已移回監理機關，故各縣市警察局所屬拖吊場並
    無代收違規罰鍰，並將違規案件移送由應到案處所處理。故本件既未由該拖吊場
    代收違規罰鍰，受處分人則尚未繳納違規罰鍰，應向高雄市交通事件裁決所繳納
    之。原處分機關據以援引上開規定，裁處如原裁決書所示，核無不當，本件異議
    為無理由，應予駁回。
四、據上論斷，應依道路交通案件處理法第十九條，裁定如主文。
中    華    民    國      九十      年      十一      月      二十九    日
                                       臺灣高雄地方法院交通法庭
                                           法  官  盧怡秀
右正本證明與原本無異。
如不服本裁定，應於裁定送達後五日內，向本院提出抗告狀。
                                          書記官  林宜正
中    華    民    國      九十      年      十二      月       四       日


司法院資訊處製作；財團法人民間司法改革基金會備份。
